臺灣新北地方法院板橋簡易庭小額民事判決
111年度板小字第3906號
原      告  泰安產物保險股份有限公司

法定代理人  李松季  


訴訟代理人  賴德謙  
被      告  蒲園蕊  


上列當事人間請求侵權行為損害賠償（交通）事件，經本院於民
國111年11月11日言詞辯論終結，判決如下：
    主      文
被告應給付原告新臺幣參萬捌仟捌佰捌拾玖元，及自民國一百一
十一年九月十八日起至清償日止，按週年利率百分之五計算之利
息。
原告其餘之訴駁回。
訴訟費用新臺幣壹仟元由被告負擔新臺幣捌佰零陸元，餘由原告
負擔。
本判決原告勝訴部分得假執行。
    事實及理由
一、原告主張：被告於民國111年5月13日19時48分，駕駛車牌號
    碼000-000號普通重型機車（下稱系爭機車），沿新北市三
    峽區台114縣道下山往插角方向之劃有分向限制線路段行駛
    ，行經台114線道與九份路有木108號旁，過失跨越分向限制
    線駛入對向來車車道，致與原告所承保被保險人訴外人吳啟
    銘駕駛自有車牌號碼000-0000號自用小客貨車（下稱系爭車
    輛）發生碰撞（下稱系爭事故），致系爭車輛被毀損，原告
    已依保險契約賠付系爭車輛修復費用新臺幣（下同）48,285
    元（工資17,729元、零件30,556元），爰本於侵權行為及保
    險代位之法律關係請求被告賠償等語。並聲明：被告應給付
    原告48,285元，及自起訴狀繕本送達翌日起至清償日止，按
    週年利率5％計算之利息。
二、被告則以：因肇事路段施工，我駕車經過壓到石頭，車子失
    控，我才衝到對向車道，我現在生活有困難等語資為抗辯。
    並聲明：原告之訴駁回。
三、經查，被告於111年5月13日19時48分駕駛系爭機車，沿台11
    4縣道下山往插角方向之劃有分向限制線路段行駛，行經台1
    14線道與九份路有木108號旁，跨越分向限制線駛入對向來
    車車道，致與對向沿台114線道上山往滿月圓方向行駛為原
    告所承保由被保險人吳啟銘駕駛自有之系爭車輛發生碰撞之
    系爭事故，系爭車輛於系爭事故被毀損等事實，有道路交通
    事故現場圖、道路交通事故調查報告表㈠㈡、道路交通事故照
    片、道路交通事故談話紀錄表、行車執照（見本院卷第15頁
    、第53頁至第63頁）及行車紀錄器錄影可稽，且為兩造所不
    爭執，堪信為真實。
四、本院之判斷：
　㈠被告是否應負侵權行為損害賠償責任？
　⒈按因故意或過失，不法侵害他人之權利者，負損害賠償責任
    。汽車、機車或其他非依軌道行駛之動力車輛，在使用中加
    損害於他人者，駕駛人應賠償因此所生之損害，民法第184
    條第1項前段、第191條之2定有明文。
  ⒉按駕駛人駕駛汽車，應遵守道路交通標誌、標線、號誌之指
    示；汽車在未劃設慢車道之雙向二車道行駛時，應依下列規
    定：一、均應在遵行車道內行駛。二、在劃有分向限制線之
    路段，不得駛入來車之車道內，道路交通安全規則第90條前
    段、第97條第1項第1款、第2款分別定有明文。觀之行車紀
    錄器錄影，被告駕駛系爭機車在劃有分向限制線之肇事路段
    ，違規跨越分向限制駛入對向來車車道，因而與對向來車即
    系爭車輛發生碰撞，肇致系爭事故發生，其駕駛行為自有過
    失，新北市政府警察局道路交通事故初步分析研判表亦同此
    認定（見本院卷第19頁），又系爭車輛於系爭事故被毀損，
    則系爭車輛被毀損既係因被告於駕車使用中所造成，與被告
    之過失侵權行為間有相當因果關係，依上規定，被告自應負
    侵權行為損害賠償責任。
　㈡原告得請求被告賠償金額若干？
  ⒈按不法毀損他人之物者，被害人得請求賠償其物因毀損所減
    少之價額，為民法第196條所明定。而物被毀損時，被害人
    除得依民法第196條請求賠償外，並不排除民法第213條至第
    215條之適用。依民法第196條請求賠償物被毀損所減少之價
    額，得以修復費用為估定之標準，但以必要者為限。又被保
    險人因保險人應負保險責任之損失發生，而對於第三人有損
    失賠償請求權者，保險人得於給付賠償金額後代位行使被保
    險人對第三人之請求權；但其所請求之數額，以不逾賠償金
    額為限，保險法第53條第1項亦有明文。
  ⒉原告所承保系爭車輛因被告之過失侵權行為被毀損，原告已
    依保險契約賠付系爭車輛修復費用48,285元（工資17,729元
    、零件30,556元），有估價單、統一發票、車損照片可憑（
    見本院卷第21頁至第41頁），而依營利事業所得稅結算申報
    查核準則第95條第6項規定「固定資產提列折舊採用平均法
    、定率遞減法或年數合計法者，以一年為計算單位；其使用
    期間未滿一年者，按實際使用之月數相當於全年之比例計算
    之；不滿一月者，以月計」，及行政院所頒「固定資產耐用
    年數表」及「固定資產折舊率表」規定，非運輸業用客貨車
    之耐用年數為5年，依定率遞減法每年折舊千分之369，最後
    一年之折舊額，加歷年折舊累計額，總和不得超過該資產成
    本原額之10分之9，系爭車輛於110年7月（推定15日）出廠
    ，至系爭事故111年5月13日時之使用期間應以10月計算，則
    零件費用扣除折舊後之餘額21,160元，加計無須折舊之工資
    費用17,729元，合計原告得請求金額為38,889元。
　㈢按給付無確定期限者，債務人於債權人得請求給付時，經其
    催告而未為給付，自受催告時起，負遲延責任。其經債權人
    起訴而送達訴狀，或依督促程序送達支付命令，或為其他相
    類之行為者，與催告有同一之效力；遲延之債務，以支付金
    錢為標的者，債權人得請求依法定利率計算之遲延利息；應
    付利息之債務，其利率未經約定，亦無法律可據者，週年利
    率為5％，民法第229條第2項、第233條第1項前段、第203條
    分別定有明文。本件屬損害賠償之債，以支付金錢為標的，
    無確定期限，未約定利率，則原告請求自起訴狀繕本送達翌
    日即111年9月18日起（見本院卷第75頁、第77頁）至清償日
    止，按週年利率5％計算之遲延利息，於法有據，應予准許。
    　
五、綜上所述，原告依侵權行為及保險代位之法律關係，請求被
    告給付38,889元，及自111年9月18日起至清償日止，按週年
    利率5％計算之利息，為有理由，應予准許；逾此範圍之請求
    ，為無理由，應予駁回。
六、本件係適用小額程序所為被告敗訴之判決，應依民事訴訟法
    第436條之20規定，職權宣告假執行，並應依同法第436條之
    19第1項規定，確定本件訴訟費用1,000元由兩造各自負擔之
    費用額。
七、本件事證已臻明確，兩造其餘攻擊防禦方法及證據，經審酌
    後與判決之結果不生影響，爰不一一論列。　　
據上論結，本件原告之訴為一部有理由，一部無理由，依民事訴
訟法第436條之23、第436條第2項、第79條、第436條之20、第43
6條之19第1項，判決如主文。　　　　　
中　　華　　民　　國　　111 　年　　11　　月　　30　　日
                    臺灣新北地方法院板橋簡易庭
　　　　　　　　　　　　法  官　陳佳君
附表
折舊時間           金額
第1年折舊值        30,556×0.369×(10/12)=9,396
第1年折舊後價值    30,556-9,396=21,160
以上正本係照原本作成。
如不服本判決，僅得以判決違背法令為理由提起上訴。如提起上
訴，應於判決送達後20日內向本院提出上訴狀，並應記載上訴理
由（含原判決所違背之法令及其具體內容，及依訴訟資料可認為
原判決有違背法令之具體事實），以及按他造當事人之人數附具
繕本，亦應繳納上訴審裁判費新臺幣1,500元。倘未於上訴後20
日內提出合法上訴理由書，法院毋庸命補正，應逕以裁定駁回上
訴。
中　　華　　民　　國　　111 　年　　11　　月　　30　　日
                        書記官  李庭君